臺灣臺中地方法院民事判決　94年度訴字第490號
原　　　告　甲○○
訴訟代理人　乙○○
被　　　告　丙○○
訴訟代理人　丁○○
被　　　告　良星交通企業股份有限公司
法定代理人　丁○○
共　　　同
訴訟代理人　戊○○
當事人間因被告丁○○過失傷害案件，原告提起刑事附帶民事訴
訟，請求損害賠償，經本院刑事庭裁定移送前來（94年度沙交簡
附民字第1號），本院於民國94年8月10日言詞辯論終結，判決如
下：
    主    文
被告應連帶給付原告新台幣肆拾壹萬壹仟伍佰肆拾玖元及自民國
九十四年一月二十九日起至清償日止，按週年利率百分之五計算
之利息。
原告其餘之訴駁回。
訴訟費用由被告連帶負擔五分之二，餘由原告負擔。
本判決原告勝訴部分於原告以新台幣壹拾肆萬元為被告供擔保後
，得假執行。但被告如以新台幣肆拾壹萬壹仟伍佰肆拾玖元為原
告預供擔保，得免為假執行。
原告其餘假執行之聲請駁回。
    事實及理由
一、程序方面：
（一）本件被告未於最後一次言詞辯論期日到場，無民事訴訟法
      第386條所列各款情形，依原告之聲請，由其一造辯論而
      為判決。
（二）查原告起訴之聲明係請求被告連帶賠償原告新台幣（下同
      ）1055,832元，及自起訴狀繕本送達翌日起至清償日止，
      按週年利率5%計算之利息。嗣於言詞辯論期日減縮聲明為
      ：被告應連帶給付原告新台幣1040,882元，及自起訴狀繕
      本送達最後被告翌日起至清償日止，按週年利率5%計算之
      利息（撤回機車損害部分之請求），核係減縮應受判決事
      項之聲明，於法並無不合，應予准許。
二、原告起訴主張：
（一）被告丙○○於民國93年6月11日上午，駕駛車號KI－235號
      被告良星交通企業股份有限公司（下稱良星公司）貨櫃車
      ，由台中縣清水鎮○○路由西向東方向行駛，於同日上午
      8時25分許，行經無號誌之港口路200巷口，本應注意車前
      狀況及減速慢行，竟疏於注意，貿然橫越上開路口，適原
      告所駛之GU7－458號重型機車，沿港口路200巷由北向南
      方向直行，因閃避不及被碰撞，致原告受有左顴骨骨折、
      左脛骨骨折、腦震盪、脾臟挫傷等之傷害。被告因過失致
      原告受損害，自應負侵權行為損害賠償責任，原告受有下
      列損害：１、醫療費用52,522元。２、交通費用共8,360
      元。３、原告在梧棲臨港路國耀船務代理股份有限公司任
      職業務員，每月薪資均4萬元以上，以每月最少4萬元計算
      ，以一年不能工作，其損害額為48萬元。４、精神慰撫金
      ：原告受傷嚴重，受有左顴骨、弓骨骨折、左脛骨骨折、
      腦震盪、並脾臟挫傷，治癒後，恐有後遺症，亦行動不如
      前；又原告身為女子，美觀重於生命，且有礙生育，於將
      來婚姻問題，況長期受到煎熬，實為無可彌補之缺陷，精
      神及心理上之異常痛苦，實屬難以盡言，因此請求50萬元
      精神撫慰金，以上總計1040,882元。（另94年6月要再做
      拔釘手術，後亦需做疤痕修整手術，就此部分損害保留嗣
      後損害賠償請求權）。被告良星公司係被告丙○○之僱用
      人，應連帶負賠償責任。爰依侵權行為之損害賠償請求權
      之法律關係，請求被告連帶賠償如聲明所示之金額。並聲
      明：（一）被告應連帶給付原告新台幣1040,882元，及自
      起訴狀繕本送達翌日起至清償日止，按週年利率5%計算之
      利息。（二）原告願供擔保，聲請准予宣告假執行。
三、被告抗辯：原告及被告丙○○對車禍之發生均有過失，且否
    認原告一年不能工作，原告請求之慰撫金過高云云。並聲明
    ：（一）駁回原告之訴及假執行之聲請，訴訟費用由原告負
    擔。（二）如受不利判決，請准供擔保免為假執行。
四、原告主張被告丙○○受僱於被告良星公司，於93年6月11日
    上午駕駛被告良星公司KI－235貨櫃車，由台中縣清水鎮○
    ○路由西向東方向行駛，於同日上午8時25分許，行經無號
    誌之港口路200巷口，本應注意車前狀況及減速慢行，竟疏
    於注意，貿然橫越上開路口，適原告所駛之GU7－458號重型
    機車，沿港口路200巷由北向南方向直行，因閃避不及被碰
    撞，致原告受有左顴骨骨折、左脛骨骨折、腦震盪、脾臟挫
    傷等之傷害等事實，均為被告所不爭執，且被告丙○○因上
    開過失傷害案件，業經本院刑事簡易庭判處罪刑確定，此經
    本院調閱94年沙交簡字第14號刑事案卷可憑，原告上開主張
    自堪信為真實。
五、按因故意或過失，不法侵害他人之權利者，負損害賠償責任
    。受僱人因執行職務，不法侵害他人之權利者，由僱用人與
    行為人連帶負損害賠償責任。民法第184條第1項前段、第18
    8條第1項分別定有明文。本件被告丙○○因過失不法侵害原
    告之身體，自應負侵權行為之損害賠償責任，被告良星公司
    係其僱用人，亦應連帶負賠償責任。茲就原告請求賠償各項
    金額有無理由，分述如下：
（一）醫療費用損失52,522元、交通費損失8,360元部分，此部
      分，均為被告良星公司所自認，且被告丙○○亦未爭執，
      應視同自認，堪認原告主張為真正。
（二）不能工作之損失部分：原告主張其每月薪資均在4萬元以
      上，此經本院向其任職之國耀船務代理股份有限公司函查
      屬實，並為被告所不爭執，是原告此部分主張應可採信。
      次查，原告主張其一年不能工作，損害額為48萬元云云，
      惟被告予以否認，原告復主張其為保全其工作不得已於94
      年1月開始上班，但還拿拐杖，原告是坐著上班，還是會
      痛，且醫師稱預定1年後（指94年6月）需再行拔除鋼釘手
      術云云，惟原告既已於94年1月間開始上班，且其上班之
      方式係坐著上班，其行動不便，尚不影響其工作能力，自
      不得僅以其尚須以拐扙輔佐行走即謂其受有不能工作之損
      失，且其開始上班後自不得再向被告請求不能工作之損失
      ，且關於其後仍需行拔釘手術等部分，業據原告表明保留
      請求權，即不在本件審酌原告損害之範圍之內。則原告主
      張其不能工作之期間長達1年，尚不能遽以採信。又經本
      院向童綜合醫院函查原告不能工作之期間，該院函覆：原
      告於93年6月曾接受一次手術，於93年7月3日在該院再接
      受第二次內固定手術，術後復原正常，骨折處已癒合，其
      手術後恢復期間約為參個月，此有該院94年3月24日 (94)
      童醫字第0317號函附卷可憑，是原告不能工作之期間約為
      車禍之日93年6月11日起至93年10月3日應屬相當，至原告
      其餘自行休養請假期間則不得請求被告賠償其不能工作之
      損失。則原告不能工作之期間所受之損失，其中自93年6
      月11日起至9月30日止部分，損失146,667元（計算式
      40,000X（(20/30)+3）=146,666.6，元以下四捨五入），
      93年10月1日至3日之損失為4,000元（40,000x3/30=4,000
      ），故合計其不能工作之損失為150,667元。原告在此範
      圍內所為主張為有理由，逾此部分即無理由。
（三）慰撫金部分：原告主張其受傷嚴重，受有左顴骨、弓骨骨
      折、左脛骨骨折、腦震盪、並脾臟挫傷，治癒後，恐有後
      遺症，亦行動不如前，精神及心理上之異常痛苦等情，均
      為被告所不爭執，再審酌原告任職於船務代理公司，每月
      薪資約4萬元左右，其名下尚有不動產二筆，及被告丙○
      ○任職司機，每月薪資約4萬多元，被告良星公司資本額
      200萬元，此有該公司基本資料表附卷可憑，本院認原告
      得請求之慰撫金為20萬元，逾此部分，尚嫌過高，不應准
      許。
    綜上，原告所受上開損害合計411,549元。
六、末查，被告抗辯原告亦有過失等語，惟原告予以否認，經查
    ，被告於警詢中稱：時速約五十公里，發現時我馬上煞車仍
    來不及就撞上了，重機車及騎士壓在我前車頭保險桿下，所
    以有將車子往後倒車約二公尺等語（見臺灣臺中地方法院檢
    察署93年偵字第18128號偵查卷宗第18頁背面），且依台中
    縣警察局清水分局製作之道路交通事故現場圖及照片二紙（
    見同前卷14、24頁）所示，被告駕駛之車輛煞車痕有二段，
    前段尚未進入交岔路口內，該左輪煞車痕長約2.1公尺，該
    煞痕距曳引車行駛方向之左側路旁約1.8公尺，曳引車行駛
    方向道路全寬約5.3公尺，曳引車第二段煞車痕長約3.9公尺
    ，曳引車車前左側等處損，機車右側車身、車頭等處損，綜
    合上開資料判斷，被告丙○○曳引車行經肇事地段狹路無號
    誌交岔路口處未注意車前狀況，未減速慢行，且偏跨道路左
    側行駛，致發現前方左側有重機車先駛入路口內時，丙○○
    即防範不及，於煞車後駛入交岔路口內仍撞上原告機車而肇
    事，是被告丙○○上開過失應為肇事原因，原告並無肇事因
    素，經本院送請臺灣省臺中縣區車輛行車事故鑑定委員會鑑
    定，亦同此認定，此有鑑定意見書一件附卷可憑。是原告就
    事故之發生並無過失，被告此項抗辯，並無可採。
七、從而，原告依侵權行為之損害賠償請求權，請求被告連帶給
    付411,549元，及自起訴狀繕本送達最後被告翌日即94年1月
    29日起至清償日止，按週年利率5%計算之利息，為有理由，
    應予准許，逾此部分之請求，即無理由，應予駁回。
八、兩造陳明願供擔保，聲請宣告假執行或免為假執行，經核原
    告勝訴部分，合於法律規定，爰分別酌定相當之擔保金額宣
    告之；原告其餘假執行之聲請，因訴之駁回而失所依據，不
    予准許。
九、結論：本件原告之訴為一部有理由，一部無理由，依民事訴
    訟法第385條第1項前段、第79條、第85條第2項、第390條第
    2 項、第392條，判決如主文。
中　　華　　民　　國　　94　　年　　8　　月　　24   　日
                  民事第三庭    法  官　張瑞蘭
正本係照原本作成。
如對本判決上訴，須於判決送達後20日內向本院提出上訴狀。
中　　華　　民　　國　　94　　年　　8　　月　　 24　　日
                                書記官  黃英寬
